【裁判字號】    99,交聲,2343
【裁判日期】    990810
【裁判案由】    交管條例聲異
【裁判全文】
臺灣板橋地方法院刑事裁定            99年度交聲字第2343號
原處分機關  交通部公路總局臺北區監理所板橋監理站
異  議  人  甲○○
即受處分人
上列異議人即受處分人因違反道路交通管理處罰條例案件，對於
交通部公路總局臺北區監理所板橋監理站99年7 月20日所為之裁
決處分（板監裁字第裁41-C00000000號）聲明異議，本院裁定如
下：
    主  文
原處分撤銷。
甲○○不罰。
    理  由
一、原處分意旨略以：本件異議人即受處分人甲○○騎乘車牌號
    碼252-BNE 號重型機車，於民國99年6 月7 日3 時（應為15
    時之誤）10分許，在臺北縣板橋市○○路與館前東路口，經
    臺北縣政府警察局海山分局海山派出所員警以「以安裝其他
    器具之方式不能辨識牌號」之違規事由當場攔停舉發，嗣異
    議人雖到案陳述意見，交通部公路總局臺北區監理所板橋監
    理站（下稱原處分機關）調查後仍認異議人違規行為屬實，
    乃依道路交通管理處罰條例第13條第1 款及違反道路交通管
    理事件統一裁罰基準表之規定，於99年7 月20日以板監裁字
    第裁41-C00000000號裁決裁處異議人罰鍰新臺幣（下同）3,
    000 元，並責令申請換領牌照或改正。
二、異議意旨略以：伊於機車牌照上懸掛娃娃玩偶純屬裝飾，原
    來的位置並未擋住車牌數字，係警察查看時有動手擺動該玩
    偶，才因此擋住車牌數字「5 」，況亦未達自車輛後方不能
    辨認牌號之程度，為此聲明異議，請求撤銷原處分云云。
三、按汽車行駛有損毀或變造汽車牌照、塗抹污損牌照，或以安
    裝其他器具之方式，使不能辨認其牌號者，處汽車所有人2,
    400 元以上4,800 元以下罰鍰，並責令申請換領牌照或改正
    ，道路交通管理處罰條例第13條第1 款固有明定，然揆其立
    法旨趣，既係在避免因外力影響作用，造成汽車牌號不可辨
    識，進而影響行車管理，及產生違規不易逕行舉發及肇事不
    易等衍伸情事，準此，果其核心目的即牌號辨識之功能未受
    減損，縱於牌照之上經安裝有其他器具，亦非必在前該法文
    禁止之列。而按法院審理違反道路交通管理處罰條例案件時
    ，如於踐行調查證據之程序後，就原處分機關所認定之行為
    人違規事實仍有合理懷疑，而無法確信行為人有道路交通管
    理處罰條例各該處罰條文之構成要件事實時，自應作有利於
    行為人之相關認定。
四、經查：
    (一)本件舉發員警認定異議人騎乘車牌號碼252-BNE 號重型機
      車，於99年6 月7 日15時10分許，在臺北縣板橋市○○路
      與館前東路口，有「以安裝其他器具之方式不能辨識牌號
      」之違規行為，遂當場以北縣警交大字第C00000000 號舉
      發違反道路交通管理事件通知單（下稱舉發通知單）予以
      舉發，由異議人簽收等情，有該紙舉發通知單被通知人收
      執聯影本乙紙在卷可稽。
    (二)異議人所騎乘之機車於前揭時、地為警攔查時，雖確曾在
      牌照左上方螺帽處懸掛1 只黑色玩偶，此為異議人所不爭
      執，並有警員採證照片1 紙在卷可佐，堪認應屬事實無訛
      ，然觀諸前揭採證照片所示，該玩偶僅下方身體部位稍微
      遮蓋車號第二碼數字「5 」上方一橫筆畫之右側處，實未
      將該數字本身其餘筆畫或整體字型予以全部遮掩，是一般
      用路人自後方觀之，仍足以清楚辨識本件機車車牌號碼應
      為「252-BNE 」，不致發生將該數字「5 」解讀為其他英
      文字母或數字之誤認可能，換言之，異議人之車牌自未因
      該玩偶物件之懸掛，造成其出現無法輕易予以辨認之模糊
      狀況。此外，復查無其他積極證據可資認定舉發事實之合
      理存在，當難單以前開情節，即遽謂異議人確有以安裝器
      具之方式，使其車牌難再辨識之違規行為。
五、綜上所述，原處分機關疏未詳查即為前開裁決，洵難認屬允
    當，異議人執此聲明異議，為有理由，自應由本院將原處分
    撤銷，改諭知異議人不罰。
據上論斷，應依道路交通案件處理辦法第20條前段，裁定如主文
。
中    華    民    國    99    年    8     月    10    日
                  交通法庭    法  官  盧軍傑
上列正本證明與原本無異。
如不服本裁定，應於裁定送達後五日內敘明抗告理由，向本院提
出抗告狀。
                              書記官  周玉茹
中    華    民    國    99    年    8     月    13    日

司法院資訊處製作；財團法人民間司法改革基金會備份。
